臺灣板橋地方法院刑事判決　　　　　　　100年度易字第704號
公　訴　人　臺灣板橋地方法院檢察署檢察官
被　　　告　蘇宇群
上列被告因傷害案件，經檢察官提起公訴（100 年度偵字第2998
號），本院依簡式審判程序判決如下：
    主  文
蘇宇群犯傷害罪，處拘役拾日，如易科罰金，以新臺幣壹仟元
折算壹日。
    事  實
一、蘇宇群係蘇世忠之堂弟，二人間具有家庭暴力防治法第3 條
    第4 款所定之家庭成員關係。蘇宇群於民國99年11月16日中
    午12時10分許，在臺北縣林口鄉（現改制為新北市林口區○
    ○○路○ 段326 號之蘇世忠辦公處所門口，與蘇世忠因土地
    糾紛發生爭執，蘇宇群竟基於傷害人身體之犯意，強力推扯
    蘇世忠，並徒手毆打蘇世忠頭部2 下，致蘇世忠受有頭皮挫
    傷之傷害。
二、案經蘇世忠訴由新北市政府警察局新莊分局報請臺灣板橋地
    方法院檢察署檢察官偵查起訴。
    理  由
一、本院於準備程序進行中，被告蘇宇群就被訴事實為有罪之陳
    述，經告知被告簡式審判程序之旨，並聽取公訴人及被告之
    意見後，裁定進行簡式審判程序。
二、前揭事實，業據被告在本院審理時坦承不諱，核與告訴人蘇
    世忠在警詢時及偵查中指訴情節相符，並經檢察官於100 年
    2 月10日在偵查中勘驗告訴人所提供之案發當時監視錄影光
    碟屬實，復有長庚醫療財團法人林口長庚紀念醫院診斷證明
    書1 紙、監視器錄影光碟1 片暨翻拍照片6 幀在卷可稽。堪
    認被告自白與事實相符。是本件事證明確，被告前開犯行洵
    堪認定，應予依法論科。
三、核被告所為，係犯刑法第277 條第1 項之傷害罪。又被告與
    告訴人具有家庭暴力防治法第3 條第4 款之家庭成員關係，
    被告對告訴人故意實施身體上不法侵害之家庭暴力行為而成
    立刑法之傷害罪，所為核屬家庭暴力防治法第2 條第2 款之
    家庭暴力罪，惟因家庭暴力防治法對於家庭暴力罪並無科處
    刑罰之規定，應僅依上開刑法罪名論罪科刑，併此敘明。爰
    審酌被告與告訴人為堂兄弟，僅因口角爭執，即出手毆打告
    訴人，不知以理性處理問題，暨斟酌告訴人所受傷害程度、
    其犯罪之動機、目的、手段及犯後態度等一切情狀，量處如
    主文所示之刑，並諭知易科罰金之折算標準。
據上論斷，應依刑事訴訟法第273 條之1 第1 項、第299 條第1
項前段，刑法第277 條第1 項、第41條第1 項前段，刑法施行法
第1 條之1 第1 項、第2 項前段，判決如主文。
本案經檢察官簡志祥到庭執行職務。
中    華    民    國   100    年    7     月    8     日
                  刑事第十二庭  法  官  王士珮
以上正本證明與原本無異。
如不服本判決應於收受判決後10日內向本院提出上訴書狀，並
應敘述具體理由。其未敘述上訴理由者，應於上訴期間屆滿後
20日內向本院補提理由書（均須按他造當事人之人數附繕本）
「切勿逕送上級法院」。
                                書記官  金和國
中    華    民    國   100    年    7     月    8     日
附錄本案論罪科刑法條全文：
中華民國刑法第277 條
傷害人之身體或健康者，處3 年以下有期徒刑、拘役或1 千元以
下罰金。
犯前項之罪因而致人於死者，處無期徒刑或7 年以上有期徒刑；
致重傷者，處3 年以上10年以下有期徒刑。